臺灣臺南地方法院刑事判決
111年度易字第424號
公  訴  人  臺灣臺南地方檢察署檢察官
被      告  林永松





上列被告因竊盜案件，經檢察官提起公訴（110年度偵字第9793
號），被告於審理程序時為有罪之陳述，本院告知被告簡式審判
程序之旨，並聽取雙方當事人之意見後，裁定依簡式審判程序進
行，並判決如下：
    主  文
林永松犯侵入住宅竊盜罪，累犯，處有期徒刑壹年。
未扣案犯罪所得面額共新臺幣壹萬捌仟元之新光三越百貨公司禮
券參拾肆張、面額共新臺幣捌佰元之三倍券肆張均沒收，於全部
或一部不能沒收或不宜執行沒收時，追徵其價額。
    事實及理由
一、本件犯罪事實、證據及適用的法律，除了增列「被告在本院
    審理時的自白」之外，其餘都引用檢察官起訴書的記載（如
    附件）。
　　　
二、量刑說明：
  1.被告在本案之前，有非常多的竊盜前科，可以認為是前科累
    累的慣竊，理應量處較重刑罰。
  2.被告在告訴人凌晨睡眠中侵門踏戶進入行竊，對於告訴人的
    居家安全造成非常大的威脅，告訴人的家人需要相當的時間
    才能再次獲得安穩的睡眠。這是法院量刑時，除了參考竊取
    金額，應該嚴肅考量的損害。
  3.綜合以上的說明，再參考被告的年齡、過往的職業、竊取物
    品的價值以及犯罪之後終於承認犯罪的態度等等因素，本院
    決定量處主文欄所記載的刑罰。
　　
三、被告共偷到新光三越禮券35張（面額新臺幣<下同>1,000元3
    張、面額500元32張）、面額200元的三倍券4張。其中1張面
    額1,000元的新光三越禮券經警方查扣，理應發還告訴人，
    至於未經查扣的新光三越禮券及三倍券4張，則應依法加以
    沒收，如果全部或一部不能沒收或不宜執行沒收，應從被告
    的財產中加以扣抵，以免他因犯罪而獲利。
　
依照以上的說明，本院依據刑事訴訟法第299條第1項前段、第27
3條之1第1項等規定，判決上述刑罰。

本案經檢察官張芳綾提起公訴，檢察官黃信勇到庭執行職務。

中　　華　　民　　國　　111 　年　　6 　　月　　20　　日
　　　　　　　　　刑事第十庭    法　官　陳欽賢
以上正本證明與原本無異。
如不服本判決應於收受本判後20日內向本院提出上訴書狀，並應
敘述具體理由。其未敘述上訴理由者，應於上訴期間屆滿後20日
內向本院補提理由書狀（均須按他造當事人之人數附繕本）「切
勿逕送上級法院」。
  　　　　　　　　　　　　　　　書記官　劉庭君
中　　華　　民　　國　　111 　年　　6 　　月　　20　　日
附錄本案論罪科刑法條全文：
中華民國刑法第321條第1款
犯前條第 1 項、第 2 項之罪而有下列情形之一者，處 6 月以
上 5 年以下有期徒刑，得併科 50 萬元以下罰金：
一、侵入住宅或有人居住之建築物、船艦或隱匿其內而犯之。

附件：
臺灣臺南地方檢察署檢察官起訴書
                                     110年度偵字第9793號
　　被　　　告　林永松　

上列被告因竊盜案件，業經偵查終結，認應提起公訴，茲將犯罪
事實及證據並所犯法條分敘如下：
　　　　犯罪事實
一、林永松前因竊盜案件，分別經臺灣基隆地方法院判決處有期
    徒刑7月；臺灣新北地方法院（下稱新北地院）判決處有期
    徒刑9月、8月，定應執行刑1年2月確定。後上開案件經新北
    地院以106年度聲字第602號裁定合併定應執行刑為1年8月確
    定，而於106年11月29日縮短刑期假釋出監付保護管束，並
    於107年5月16日保護管束期滿未經撤銷視為執行完畢。詎猶
    不知悔改，竟意圖為自己不法之所有，於109年12月19日凌
    晨4時53分前某時，騎乘車牌號碼000-000號普通重型機車，
    至王淑芳位於臺南市○○區○○路000巷0號住處附近停放後，以
    不詳方式侵入上址住處內，徒手竊取王淑芳所有之新光三越
    禮券35張（面額新臺幣【下同】1,000元3張、面額500元32
    張）、面額200元之三倍券4張等物得手後，復騎乘前開普通
    重型機車離去。嗣王淑芳發現遭竊後報警處理，經警於110
    年1月13日11時16分許，持臺灣臺南地方法院法官所核發之
    搜索票至林永松位於臺南市○○區○○路00號1樓之居處進行搜
    索，並扣得新光三越禮券1張，而悉上情。
二、案經王淑芳告訴暨臺南市政府警察局新化分局報告偵辦。
　　　　證據並所犯法條
一、證據清單及待證事實：
編號 證據名稱 待證事實 1 被告林永松於偵查中之自白 全部犯罪事實。 2 證人即告訴人王淑芳於警詢時及偵查中之具結證述 全部犯罪事實。 3 證人王婷儀於警詢時及偵查中之具結證述 證人王婷儀自103、104年起任職東陽事業集團迄今，任期期間曾陸續以員工餐點點數兌換面額1,000元及500元之新光三越禮券數張，並將之交予告訴人等事實。 4 路口監視錄影光碟1片、路口監視錄影畫面翻拍照片15張 佐證被告竊盜行為之事實。 5 新光三越臺南中山店監視錄影光碟1片、監視錄影畫面翻拍照片10張、奧圖珠寶交易明細表暨交易使用之禮券、三倍券影本1份、奧圖珠寶商品保證書照片1張、新光三越百貨股份有限公司110年7月28日新越財字第1100000473號函1份 被告於110年12月21日15時10分及同日18時17分許，曾持東陽事業集團職工福利委員會於105年12月至109年11月間所承購之新光三越禮券32張，及面額200元之三倍券1張，至位於臺南市○○區○○路000號2樓「奧圖珠寶」購買金飾之事實。 6 臺灣臺南地方法院搜索票、臺南市政府警察局新化分局搜索扣押筆錄、扣押物品目錄表、扣押物品收據、扣押物品清單各1份、扣押物品照片2張 佐證全部犯罪事實。 
二、核被告所為，係犯刑法第321條第1項第1款之侵入住宅竊盜
    罪嫌。被告曾受如犯罪事實欄所示之有期徒刑之執行完畢，
    有本署刑案資料查註紀錄表1份附卷可參，其於5年以內故意
    再犯本件有期徒刑以上之罪，為累犯，請依刑法第47條第1
    項之規定及大法官釋字第775號解釋意旨，裁量是否加重最
    低本刑。又扣案之新光三越禮券1張、未扣案之三倍券3張，
    為被告之犯罪所得；被告持上開竊得之新光三越禮券34張、
    三倍券1張所購得之金飾，為其犯罪所得變得之物，請依刑
    法第38條之1第1項前段、第3項、第4項等規定，宣告沒收，
    於全部或一部不能沒收或不宜執行沒收時，追徵其價額。
三、至告訴暨報告意旨認被告於上揭時、地，尚有竊取現金約2
    萬1,500元、鼠年紀念幣1枚、金手錶1只、金戒指2只、紅色
    珊瑚項鍊1串、手機1支、臺灣銀行永康分行空白支票1張等
    物一節，惟據被告於警詢時及偵查中所否認，告訴人復未能
    提出前揭物品遭竊之證據，是在別無其他積極證據可佐之情
    形下，尚難僅憑告訴人之片面指述，遽認被告有竊取前揭物
    品之行為。惟此部分如成立犯罪，核與前揭起訴部分，有接
    續犯之實質上一罪關係，爰不另為不起訴處分，併予敘明。
四、依刑事訴訟法第251條第1項提起公訴。
　　此　致
臺灣臺南地方法院
中　　華　　民　　國　 111　　年　　3 　　月　　10　　日
                              檢察官  張  芳  綾
中　　華　　民　　國　 111　　年　　3 　　月　　22　　日
                              書記官  李  俊  頴